【裁判字號】    98,審訴,4674
【裁判日期】    990414
【裁判案由】    毒品危害防制條例
【裁判全文】
臺灣高雄地方法院刑事判決            98年度審訴字第4674號
公  訴  人  臺灣高雄地方法院檢察署檢察官
被      告  甲○○
上列被告因毒品危害防制條例案件，經檢察官提起公訴（98年度
毒偵字第6017號），被告就被訴事實為有罪陳述，經本院告知簡
式審判程序意旨，並聽取公訴人及被告之意見後，裁定由受命法
官依簡式審判程序審理，判決如下：
    主  文
甲○○施用第一級毒品，累犯，處有期徒刑玖月。又持有第一級
毒品，累犯，處有期徒刑參月，扣案之第一級毒品海洛因壹包（
含包裝袋，檢驗前淨重零點壹柒伍公克，檢驗後淨重零點壹陸伍
公克）沒收銷燬。應執行有期徒刑拾月，扣案之第一級毒品海洛
因壹包（含包裝袋，檢驗前淨重零點壹柒伍公克，檢驗後淨重零
點壹陸伍公克）沒收銷燬。
    事  實
一、甲○○前於民國92年間因初犯施用毒品案件，經國防部南部
    地方軍事法院裁定送觀察、勒戒後，於92年10月1日因無繼
    續施用傾向出所，並由國防部南部地方軍事法院檢察署檢察
    官以92年度偵字第623號為不起訴處分確定。又於上開觀察
    勒戒執行完畢釋放後5年內之95年間再犯施用毒品案件，分
    別經本院以95年度訴字第2468號及96年度訴字第264號判處
    有期徒刑1年及8月確定，嗣經裁定減刑並合併定應執行有期
    徒刑9月確定。又於96年間另犯竊盜案件，經本院以96年度
    簡字第3555號判處應執行有期徒刑2月確定（減刑後），經
    與上開有期徒刑9 月接續執行，於97年3月20日縮刑期滿執
    行完畢。詎仍不知悔改，復基於施用第一級毒品海洛因之犯
    意，於98年9月13 日20時許，在其位於高雄縣大寮鄉○○路
    290巷6號之住處內，以將海洛因摻水置於針筒內注射之方式
    ，施用第一級毒品海洛因1次。另明知海洛因業經行政院依
    毒品危害防制條例第2條第2項第1款規定公告為第一級毒品
    ，不得任意持有之，竟基於持有第一級毒品海洛因之犯意，
    於98年9月16日8時許，在高雄縣大寮鄉萬客隆賣場附近，向
    某真實姓名、年籍不詳之成年男子，以新臺幣1000元之代價
    購入第一級毒品海洛因1包（檢驗前淨重0.175公克，檢驗後
    淨重0.165公克）後，即藏放在身上而持有之。嗣於98年9月
    16日8時10許，在高雄縣大寮鄉○○○路516號前，因其形跡
    可疑為警盤查時，甲○○於具有偵查犯罪權限之公務員尚不
    知其犯罪前，即主動將其持有上開之第一級毒品海洛因1 包
    （檢驗前淨重0.1 75公克，檢驗後淨重0.165公克）交予員
    警，並主動告知員警其上開施用及持有毒品之犯行，且願接
    受裁判及同意採尿液送驗，其送驗結果確呈嗎啡陽性反應，
    而查悉上情。
二、案經高雄市政府警察局小港分局移送臺灣高雄地方法院檢察
    署檢察官偵查起訴。
    理  由
一、本件被告甲○○所犯為死刑、無期徒刑、最輕本刑為3年以
    上有期徒刑以外之罪，其於準備程序中就被訴事實為有罪之
    陳述，經本院告知簡式審判程序之旨，並聽取當事人意見後
    ，合議庭認宜進行簡式審判程序，爰依刑事訴訟法第273條
    之1第1項規定，裁定本件由受命法官獨任進行簡式審判程序
    ，合先敘明。
二、前揭事實，業據被告甲○○於警詢、偵訊及本院審理中均坦
    承不諱；其為警查獲時所採尿液經送檢驗結果，亦呈嗎啡之
    陽性反應，此有毒品案嫌疑人尿液代碼與姓名對照表、高雄
    市立凱旋醫院濫用藥物尿液檢驗報告各1份在卷可稽；另扣
    案之白色粉末1包，經送鑑驗結果，確含海洛因成分（驗前
    淨重0.175公克，驗後淨重0.165公克），此有高雄市立凱旋
    醫院濫用藥物成品檢驗鑑定書1紙附卷可稽。綜上所述，被
    告上開任意性之自白既有前揭證據可佐，核與事實相符，自
    得採為論罪科刑之依據，是本案事證已臻明確，被告犯行洵
    堪認定，應予依法論科。
三、核被告甲○○所為，係犯毒品危害防制條例第10條第1項之
    施用第一級毒品罪及同條例第11條第1項之持有第一級毒品
    罪。被告施用而持有海洛因之低度行為，為施用之高度行為
    所吸收，不另論罪。又檢察官於起訴書犯罪事實欄內已載明
    被告持有第一級毒品海洛因遭警查扣等情，此部分業已起訴
    ，雖論罪法條欄漏引毒品危害防制條例第11條第1項之持有
    第一級毒品罪名，本院仍得予以審理。被告所犯上開2罪，
    犯意各別，行為互殊，應予分論併罰。又被告上開施用及持
    有毒品之犯行，於具有偵查犯罪權限之公務員尚不知其犯罪
    前，主動告知員警該次施用及持有毒品之犯行且願接受裁判
    等情，有98年9月16日之調查詢問筆錄及高雄市政府警察局
    小港分局解送人犯報告書各1份在卷可稽，其乃係對於未經
    發覺之罪自首並願接受裁判，均應依刑法第62條前段規定減
    輕其刑。被告於95年間因施用毒品案件，分別經本院判處有
    期徒刑1年及8月確定，嗣經裁定減刑並合併定應執行有期徒
    刑9月確定；又於96年間另犯竊盜案件，經本院以96年度簡
    字第3555號判處應執行有期徒刑2月確定（減刑後），經與
    上開有期徒刑9月接續執行，於97年3月20日縮刑期滿執行完
    畢等情，有臺灣高等法院被告前案紀錄表附卷可稽，其於有
    期徒刑執行完畢後5年以內，故意再犯本件有期徒刑以上之2
    罪，均為累犯，爰均依刑法第47條第1規定加重其刑。被告
    同時有加重及減輕之事由，爰均依法先加重後減輕之。審酌
    被告歷經觀察勒戒，然仍未戒除毒癮，顯見其意志不堅，惟
    念其施用及持有毒品之行為，究屬戕害自己身心，尚未危害
    他人，經警查獲後歷於警詢、偵查及本院審理中均坦承犯行
    、頗表悔意、態度良好，暨其施用毒品之前科次數及檢察官
    之求刑意見等一切具體情狀，爰分別量處如主文所示之刑，
    並定其應執行之刑，以示懲儆。
四、扣案之白色粉末1小包，經鑑驗後含第一級毒品海洛因成分
    無訛，業如前述，應依毒品危害防制條例第18條第1項前段
    之規定，不問屬於被告與否，在被告持有第一級毒品之主文
    項下予以沒收銷燬；其包裝袋因殘留微量海洛因毒品而難以
    析離，爰視同毒品整體，併依前開規定沒收銷燬。至鑑驗耗
    用之海洛因既已滅失，自無庸再予宣告沒收銷燬。
據上論結，應依刑事訴訟法第273條之1第1項、第299條第1項前
段，毒品危害防制條例第10條第1項、第11條第1項、第18條第1
項前段，刑法第11條、第47條第1項、第62條前段、第51條第5款
，判決如主文。
本案經檢察官陳妍萩到庭執行職務。
中    華    民    國    99    年    4     月    14    日
                  刑事第十庭    法  官  孫啟強
以上正本證明與原本無異。
如不服本判決得於判決送達之日起10日內向本院提出上訴書狀。
中    華    民    國    99    年    4     月    14    日
                                書記官  林介欽
附錄本判決論罪科刑之法條：
毒品危害防制條例第10條第1項：
施用第一級毒品者，處6月以上5年以下有期徒刑。
毒品危害防制條例第11條第1 項：
持有第一級毒品者，處3 年以下有期徒刑、拘役或新臺幣5 萬元
以下罰金。

司法院資訊處製作；財團法人民間司法改革基金會備份。
